# 请教各位老师，关于国债资金的会计处理问题！

提问人：shancheng 时间：2017-01-20 16:34:28
案例概况：某国企通过立项实施安全生产改造项目，资金来源包括国债资金和企业自筹。现项目完工并通过验收。企业将原收到国债资金时确认的专项应付款冲减在建工程。 关于该会计处理是否适当？若不适当应当如何处理，烦请提供依据。 小弟另有几个疑问想请教各位老师指教： 1 、根据《中央预算内固定资产投资补助资金财政财务管理暂行办法》（ 财建(2005)355号）； （ 1 ）第十四条：项目单位收到投资补助后，必须专款专用，单独建账核算，并分别按如下情况进行财务处理： (一)对非经营性建设项目的投资补助按财政拨款有关规定执行。(二)对经营性建设项目的投资补助作为资本公积管理，项目单位同意增资扩股的情况下，可以作为国家资本金管理。中央对地方项目的投资补助，比照本办法执行；如地方政府有另行规定的，可从其规定。（ 2 ）第十六条： 各单位要对以下内容进行重点审核，并按照有关规定做出检查结论，对不属于本部门职权范围的事项依法移送，并将相关情况上报财政部。对于应缴回资金，由财政部驻当地财政监察专员办事处负责以“其他收入”科目就地监缴入库。(一)核定项目是否按规定实施，项目单位是否按规定使用投资补助。对项目单位擅自改变主要建设内容和建设标准或未按规定安排使用投资补助的，要将拨付的投资补助资金收缴国库。(二)项目单位是否按有关规定进行招投标和政府采购。(三)投资补助资金是否按规定进行财务处理，对未按规定处理的要及时予以纠正。(四)项目竣工后，核定项目投资补助总额及项目概算中其他资金来源实际到位额。对投资补助总额占项目总投资的比例超过50%的，转作直接投资或资本金注入方式管理，并根据有关规定和各投资主体资金实际到位额重新确定项目各方出资比例，由同级财政部门指定有关机构依法代表国家行使所有者或出资人权利。 小结：根据前述两条规定，国债资金应当作为资本公积或满足条件的情况下作为实收资本。是否应当这样理解？
2 、根据《中央预算内投资补助和贴息项目管理办法》（中华人民共和国国家发展和改革委员会令 2013 第 3 号）： 第三条 本办法所称投资补助，是指国家发展改革委对符合条件的地方政府投资项目和企业投资项目给予的投资资金补助。 本办法所称贴息，是指国家发展改革委对符合条件，使用了中长期贷款的投资项目给予的贷款利息补贴。 投资补助和贴息资金均为无偿投入。 第二十二条： 投资补助和贴息项目的财务管理，按照财政部门的有关财务管理规定执行。 关于该文件的理解： （ 1 ）会计处理应当按照《企业会计准则》进行处理，不再应当按照再财建(2005)355号进行处理，因为该文件发布于新准则颁布以前； （ 2 ）若按照 2005 年文件作为资本公积或者实收资本，是否属于“无偿投入”？若作为“无偿投入”则应当按照《政府补助》进行处理？ 3 、个人倾向于按照《政府补助》进行会计处理，划分资产性补助和收益性补助，不确认资本公积。
烦请各位老师不吝赐教，感激之至！！！

回答人：chenyiwei
该问题首先是判断财政资金性质的问题，可参考《计学撮要 2011 》P109～ 111 。而且，政府补助准则应用指南中也提到“政府拨入的投资补助等专项拨款中，国家相关文件规定作为"资本公积"处理的，也属于资本性投入的性质”，即对此类资金在会计上也计入资本公积。因此与相关的财政资金管理规定并不矛盾。